sk-SK: Typ hračky na čítanie: Interaktívna čítanka; Hračka na rozpoznávanie písmen; Hračka na učenie fonetiky; Tablet na čítanie; Pravopisná hláskovacia hra; Iné
hr-HR: Vrsta igračke za čitanje: Interaktivna knjiga za čitanje; Igračka za prepoznavanje slova; Igračka za učenje glasova; Tablet za čitanje; Igra sricanja; Ostalo
ko: 읽기 학습용 완구 타입: 대화형 책; 글자 학습용 완구; 파닉스 학습용 완구; 독서용 태블릿; 철자 게임; 기타
es: Tipo de juguete de lectura: Libro de lectura interactivo; Juguete de reconocimiento de letras; Juguete de aprendizaje de fonética; Tableta de lectura; Juego de ortografía; Otros
ru: Тип игрушки для обучения чтению: Интерактивная книга для чтения; Игрушка для распознавания букв; Игрушка для обучения фонетике; Планшет для чтения; Игра на правописание; Другое
nb: Leseleketype: Interaktiv lesebok; Bokstavgjenkjenningsleke; Opplæringsleke i fonetikk; Lesetavle; Stavespill; Annet
hu: Olvasójáték típusa: Interaktív olvasókönyv; Betűfelismerő játék; Hangzástanulási játék; Olvasótábla; Helyesírási játék; Egyéb
fi: Lukulelun tyyppi: Interaktiivinen lukukirja; Kirjainten tunnistuslelut; Äänteiden oppimislelut; Lukutabletti; Oikeinkirjoitus peli; Muu
bg-BG: Тип играчка за четене: Интерактивна книга за четене; Играчка за разпознаване на букви; Играчка за учене на фонетика; Таблет за четене; Игра за правопис; Други
zh-CN: 阅读学习类玩具类型: 互动阅读书籍; 识字玩具; 自然拼读学习玩具; 阅读平板电脑; 拼写游戏; 其他
nl: Type leesspeelgoed: Interactieve boeken voor leesvaardigheid; Speelgoed voor letterherkenning; Speelgoed voor fonetisch leren; Leestablet; Spellen voor spelling; Andere
lt-LT: Skaitymo žaislų tipas: Interaktyvi knyga; Raidžių atpažinimo žaislas; Tarimo mokymosi žaislas; Skaitymo planšetė; Rašybos žaidimas; Kita
it: Tipo di giocattolo da lettura: Libro di lettura interattivo; Giocattolo per il riconoscimento delle lettere; Giocattolo per l'apprendimento della fonetica; Tablet da lettura; Gioco di ortografia; Altro
cs: Typ čtecí hračky: Knihy pro interaktivní čtení; Hračka pro rozpoznávání písmen; Hračka na výslovnost; Tablet na čtení; Hláskovací hra; Jiné
zh-TW: 玩具書類型: 互動閱讀書籍; 字母辨識玩具; 自然拼讀學習玩具; 閱讀圖板; 拼字遊戲; 其他
pt-PT: Tipo de brinquedo de leitura: Livro de leitura interativa; Brinquedo de reconhecimento de letras; Brinquedo de aprendizagem fonética; Tablet de leitura; Jogo de ortografia; Outro
da: Type af læselegetøj: Interaktiv læsebog; Bogstavgenkendelseslegetøj; Lydlæringslegetøj; Læsetavle; Stavespil; Andet
vi: Loại đồ chơi đọc sách: Sách đọc tương tác; Đồ chơi nhận dạng chữ cái; Đồ chơi học phát âm; Máy tính bảng đọc sách; Trò chơi đánh vần; Khác
fr: Type de jouet de lecture: Livre de lecture interactif; Jouet de reconnaissance de lettres; Jouet d’apprentissage de la phonétique; Tablette de lecture; Jeu d’orthographe; Autre
sl-SI: Vrsta bralne igrače: Interaktivna knjiga; Igrača za prepoznavanje črk; Igrača za učenje fonetike; Tablica za branje; Igra črkovanja; Drugo
sv: Typ av läsleksak: Interaktiv läsbok; Leksak för bokstavsigenkänning; Ljudbaserad inlärningsleksak; Läsplatta; Stavningsspel; Övrigt
pl: Rozmiar zabawki do nauki czytania: Interaktywna książka; Zabawka do rozpoznawania liter; Zabawka do nauki fonetyki; Tablet do czytania; Gra ortograficzna; Inne
el: Τύπος παιχνιδιών ανάγνωσης: Βιβλίο διαδραστικής ανάγνωσης; Παιχνίδι αναγνώρισης γραμμάτων; Παιχνίδι εκμάθησης φωνητικών; Ταμπλέτα ανάγνωσης; Παιχνίδι ορθογραφίας; Άλλο
tr: Okuma oyuncağı tipi: İnteraktif Okuma Kitapları; Harf Tanıma Oyuncakları; Ses Bilgisi Öğrenme Oyuncakları; Okuma Tabletleri; Yazım Oyunları; Diğer
th: ประเภทของเล่นเสริมสร้างการอ่าน: หนังสืออ่านแบบโต้ตอบ; ของเล่นเสริมการจดจำตัวอักษร; ของเล่นเสริมการเรียนรู้การออกเสียง; กระดานอ่านหนังสือ; เกมสะกดคำ; อื่นๆ
en: Reading toy type: Interactive reading book; Letter recognition toy; Phonics learning toy; Reading tablet; Spelling game; Other
ja: 読書トイタイプ: インタラクティブな本; 文字学習用おもちゃ; フォニックス学習用おもちゃ; 読み書き学習用タブレット; スペリングゲーム; その他
pt-BR: Tipo de brinquedo de leitura: Livro de leitura interativa; Brinquedo de reconhecimento de letras; Brinquedo de aprendizagem fonética; Lousa de leitura; Jogo de ortografia; Outro
de: Lesespielzeugtyp: Interaktives Lesebuch; Spielzeug zur Buchstabenerkennung; Phonetik-Lernspielzeug; Lesetafel; Rechtschreibspiel; Sonstiges
ro-RO: Tip jucărie de citit: Carte de lectură interactivă; Jucărie de recunoaștere a literelor; Jucărie de învățare a foneticii; Tableta de citit; Joc de ortografie; Altele